臺灣高雄地方法院刑事判決　　　　　　　　　　　　九十二年度簡上字第六一六號
　　上　訴　人
　　即　被　告　甲○○
　　選任辯護人　鄭國安律師
　　　　　　　　陳炳彰律師
　　　　　　　　吳麗珠律師
右上訴人因違反商標法案件，不服本院高雄簡易庭民國九十二年九月二十六日九十二
年度簡字第三八七二號第一審簡易判決（聲請簡易判決處刑書案號：臺灣高雄地方法
院檢察署九十二年度偵字第一八０三三號）提起上訴，本院判決如左：
    主      文
原判決撤銷。
甲○○共同連續明知未得商標權人同意，而於同一商品，使用相同之註冊商標之商品
而販賣，處有期徒刑肆月，如易科罰金，以參佰元折算壹日，扣案之如附表一查扣數
量欄所示商品均沒收。
    事      實
一、甲○○與乙○○（由本院另案審結）基於共同之犯意聯絡，明知如附表一所示扣
    案商品之圖樣，為如附表一所示各商標權人向經濟部中央標準局（於民國八十八
    年一月二十六日改制為智慧財產局）申請註冊取得商標專用權之商標，指定使用
    於如附表一所示之各項商品，且均在如附表一所示之專用期間內，任何人未經該
    等商標專用權人之同意或授權，不得於同一商品或類似商品，使用相同或近似於
    此等註冊商標商品；竟為轉售營利，而基於販賣仿冒商標商品之概括犯意，未經
    如附表一所示商標專用權人之同意或授權，於民國（下同）九十二年二月間某日
    向綽號「阿源」之男子販入如附表一所示之扣案商品，並藏匿在高雄市○○○路
    二五二號五樓之十四連續販賣予不特定之人，嗣至九十二年八月二十七日晚上十
    時許為警查獲，並扣得如附表一所示仿冒商品。
二、案經內政部警政署保安警察第三總隊第二大隊移送臺灣高雄地方法院檢察署檢察
    官偵查起訴。
    理      由
一、訊據被告甲○○矢口否認上開販賣仿冒商標商品之犯行，並辯稱：於警方查獲時
    ，伊在現場僅是去找乙○○，伊承租高雄市○○○路二五二號五樓之十四房屋，
    供乙○○使用，無非因乙○○為安置其第二名女友請託伊承租該屋，伊不知乙○
    ○用之放置仿冒商品云云。
    惟查；被告於警詢時業已自白：有介紹客人向乙○○購買仿冒商品等語（警第二
    號卷第八頁反面），核與乙○○於警詢時所供相符（警第二號卷第四頁），且放
    置仿冒商品之上址地點，係被告甲○○所租用一節，亦為被告於警詢及本院準備
    程序及審理時均坦供在卷（警第二號卷第八頁、本院卷第二三、七五頁），足見
    被告確係與乙○○共同販賣仿冒商品，且為放置該等商品而承租前揭房屋，雖被
    告辯稱：係因乙○○為安置其第二名女友恐邱某第一位女友知情，而由甲○○出
    名承租該房屋云云，然而於本院審理時竟又供述：乙○○之第一位女友亦居住同
    棟大樓之四樓處，且四樓與五樓共用同一樓梯，若為隱匿女友行藏，豈會將之亦
    安置於同一棟大樓內，可知被告所辯此節，無非事後卸責之詞，自無可信；又警
    方於前揭時、地查獲本案時，被告甲○○亦適值在場，且其所攜之手提袋內，查
    得如附表一編號三、九、十之仿冒手錶三支，該三支仿冒手錶均嶄新、無任何損
    壞且能正常運作之手錶乙情，並經本院勘驗屬實（本院卷第三六至三八頁），更
    徵被告甲○○確有參與販賣仿冒商品之犯行甚明，此外復有如附表所示之仿冒商
    品扣案、送貨單六紙在卷（警第二號卷第二七至二九頁）可稽，並有各該商標註
    冊登記資料附卷足參，是本件事證已明，被告犯行堪予認定。
二、核被告甲○○所為，係犯商標法第八十二條之販賣仿冒商標商品罪。又被告係於
    九十二年二月間起至同年八月二十七日查獲時止所為前揭違反商標法之犯行，惟
    修正後之商標法業於九十二年十一月二十八日施行，依修正後之商標法第八十二
    條之販賣仿冒商標商品罪，與修正前之商標法第六十三條之販賣仿冒商標商品罪
    ，二者之刑度均相同，依刑法第二條第一項前段之規定：「行為後法律有變更者
    ，適用裁判時之法律。」是應依修正後商標法第八十二條之規定處斷之，公訴人
    誤以修正前之商標法第六十三條之規定論處，未慮及商標法之前開修正，自有未
    洽，起訴法條應予變更。被告與乙○○間就上開犯行，有犯意之聯絡及行為之分
    擔，為共同正犯；又其以一販賣行為，侵害多數商標專用權人之權利，為想像競
    合犯，應依刑法第五十五條規定，從一販賣仿冒商標商品罪處斷；被告所為數販
    賣仿冒商品之行為，時間緊接，所犯罪名相同，顯係出於概括之犯意為之，為連
    續犯，爰依刑法第五十六條之規定以一連續販賣仿冒商標商品罪論，並加重其刑
    。
三、原審予以論罪科刑，固非無見，惟查：原審未及變更起訴法條並適用修正後之商
    標法第八十二條規定論罪科刑，仍依修正前商標法第六十三條規定論處，自有未
    洽。又本件所查扣如附表二及附表三所示之各項商品，如附表二所示之商品其商
    標專用權之專用期間已過，未有任何延長專用期限之證明，如附表三所示之商品
    部分，則無任何商標專用註冊登記之資料或證據，足資證明該項商品有商標註冊
    之登記，自均不得認有上開違反商標法之犯行可言，此外復無其他積極證據足認
    被告有販賣附表二及附表三所示各項商品而違反商標法之犯行，原應為無罪之諭
    知，惟公訴意旨認此部份與前開部分係連續犯，具有裁判上一罪之關係，爰不另
    為無罪之諭知；原審未注意及此，就販賣附表二及附表三所示之商品部分，仍認
    有違反商標法之犯行，併予論罪，於法亦有未合。被告上訴仍否認犯行，猶執前
    詞，指摘原判決不當，雖無理由，然原判決既有上開可議之處，應由本院予以撤
    銷改判。爰審酌被告為貪圖小利，販賣品質低劣之仿冒品，對商標專用權人之權
    益侵害非小，犯罪時間長達數月，且犯後仍矢口否認犯行，犯後態度惡劣等一切
    情狀，量處如主文第二項所示之刑，並諭知易科罰金之折算標準，以示懲儆。扣
    案如附表一查扣數量欄所示之物依商標法第八十三條規定，不問屬於被告與否均
    宣告沒收。
    至附表二及附表三所示之商品，因依所查得之資料商標之註冊登記業已過期，或
    無商標註冊登記之證據，難認係侵害商標專用權之物，本院自不得加以沒收。
據上論斷，應依刑事訴訟法第四百五十五條之一第三項、第三百六十九條第一項前段
、第三百六十四條、第二百九十九條第一項前段、第三百條，修正後商標法第八十二
條、第八十三條、刑法第十一條前段、第二條第一項前段、第二十八條、第五十五條
、第五十六條，判決如主文。
本案經檢察官丙○○到庭執行職務。
中      華      民      國    九十三    年      一      月    二十八    日
                              臺灣高雄地方法院刑事第三庭
                                  審判長法  官  黃仁松
                                        法  官  陳威龍
                                        法  官  高思大
右正本證明與原本無異。
不得上訴。
                                        書記官  蔡語珊
中      華      民      國    九十三    年      一      月    二十九    日
附錄條文：
商標法第八十一條：
          未得商標權人或團體商標權人同意，有下列情形之一者，處三年以下有期
          徒刑、拘役或科或併科新臺幣二十萬元以下罰金：
          一  於同一商品或服務，使用相同之註冊商標或團體商標者。
          二  於類似之商品或服務，使用相同之註冊商標或團體商標，有致相關消
              費者混淆誤認之虞者。
          三  於同一或類似之商品或服務，使用近似於其註冊商標或團體商標之商
              標，有致相關消費者混淆誤認之虞者。
商標法第八十二條：
          明知為前條商品而販賣、意圖販賣而陳列、輸出或輸入者，處一年以下有
          期徒刑、拘役或科或併科新臺幣五萬元以下罰金。
